臺灣新北地方法院板橋簡易庭小額民事判決
111年度板小字第3931號
原      告  中國信託商業銀行股份有限公司


法定代理人  利明献  




訴訟代理人  徐子傑  

被      告  張碧玉(即任秀雯之繼承人)


上列當事人間請求給付信用卡帳款事件，本院於中華民國111年1
1月15日言詞辯論終結，判決如下：
    主      文
被告應於繼承被繼承人任秀雯之遺產範圍內給付原告新臺幣伍萬
玖仟壹佰捌拾陸元，及其中新臺幣伍萬柒仟伍佰壹拾元自民國一
百零七年七月六日起至清償日止，按週年利率百分之十五計算之
利息。
訴訟費用新臺幣壹仟元由被告於繼承被繼承人任秀雯之遺產範圍
內負擔。
本判決得假執行。
    事實及理由
一、原告主張：被繼承人任秀雯於民國105年06月01日向原告請
    領信用卡使用，卡號0000000000000000卡別：MASTER，依約
    被繼承人即得於特約商店記帳消費。被繼承人至107年07月0
    5日止累計消費記帳新臺幣(下同)59,186元未給付，其中57,
    510元為消費款，1,376元為循環利息，300元為依約定條款
    得計收之其他費用（如：逾期手續費、預借現金手續費、年
    費、及調閱簽單手續費等費用），依約被繼承人除應給付上
    開消費款項外，另應給付57,510元自107年07月06日起至清
    償日止，按年息百分之15計算之利息。經查，被繼承人任秀
    雯已於107年5月23日死亡，而被告為被繼承人之繼承人，查
    其未向法院聲請拋棄繼承事（新北院輝家泰107年度司繼字
    第1928號），故依法被告應於繼承被繼承人之遺產範圍内就
    被繼承人任秀雯之債務負清償責任。為此，爰依消費借貸及
    繼承之法律關係，提起本件訴訟等語。並聲明：如主文第1
    項所示。
二、被告則以：被告未繼承任何遺產，故被告對系爭債務不負清
    償責任等語，資為抗辯。
三、本件原告主張之事實，業據其提出借款契約暨授信約定書、
    放款帳戶還款交易明細、被繼承人除戶戶籍謄本暨繼承系統
    表，債務人（繼承人）戶籍騰本等件為證。按繼承人對於被
    繼承人之債務，以因繼承所得遺產為限，負連帶責任，民事
    訴訟法第1153條第1項定有明文。經查，被告雖辯稱未繼承
    被繼承人之遺產等語，惟原告亦僅請求被告於繼承遺產之範
    圍內給付，且與法有據，因而被告所辯並無足採。
四、從而，原告依消費借貸及繼承之法律關係，請求被告給付如
    主文第1項所示，為有理由，應予准許。
五、本件係就民事訴訟法第436條之8第1項訴訟適用小額程序所
    為被告敗訴之判決，爰依民事訴訟法第436條之20規定，職
    權宣告假執行。
六、末按適用小額訴訟程序事件法院為訴訟費用之裁判時，應確
    定其費用額，民事訴訟法第436條之19定有明文，爰依民事
    訴訟法第78條之規定，確定本件訴訟費用額如主文第2項所
    示。
中　　華　　民　　國　　111 　年　　11　　月　　25　　日
                  臺灣新北地方法院板橋簡易庭
                            法  官  許珮育
以上為正本係照原本作成。
如不服本判決，應於送達後20日內，向本院提出上訴狀並表明上
訴理由，如於本判決宣示後送達前提起上訴者，應於判決送達後
20日內補提上訴理由書（須附繕本）。
中　　華　　民　　國　　111 　年　　11　　月　　25　　日
　　　　　　　　　　　　　  書記官  吳昌穆
附錄：
一、民事訴訟法第436條之24第2項：
    對於小額程序之第一審裁判上訴或抗告，非以其違背法令為
    理由，不得為之。
二、民事訴訟法第436條之25：
    上訴狀內應記載上訴理由，表明下列各款事項：
    (一)原判決所違背之法令及其具體內容。
    (二)依訴訟資料可認為原判決有違背法令之具體事實。
三、民事訴訟法第471條第1項：（依同法第436條之32第2項規定
    於小額事件之上訴程序準用之）
    上訴狀內未表明上訴理由者，上訴人應於提起上訴後二十日
    內，提出理由書於原第二審法院；未提出者，毋庸命其補正
    ，由原第二審法院以裁定駁回之。